【裁判字號】    97,再簡抗,8
【裁判日期】    971226
【裁判案由】    再審之訴
【裁判全文】
臺灣臺北地方法院民事裁定             97年度再簡抗字第8號
抗  告  人  甲○○
相  對  人  國泰世華商業銀行股份有限公司
法定代理人  乙○○
上當事人間聲請再審事件，抗告人對於民國97年6 月30日本院臺
北簡易庭97年度北再簡字第3 號再審裁定提起抗告，本院裁定如
下：
    主  文
抗告駁回。
抗告程序費用新台幣壹仟元由抗告人負擔。
    理  由
一、按再審之訴，應於30日之不變期間內提起。前項期間，自判
    決確定時起算，判決於送達前確定者，自送達時起算；其再
    審之理由發生或知悉在後者，均自知悉時起算，民事訴訟法
    第500 條第1 項、第2 項前段定有明文。
二、抗告意旨略以：相對人明知抗告人未向其申辦信用卡，仍持
    偽造之申請書等件，訴請抗告人清償債務，原審法院亦以96
    年度北簡字第5011號判決相對人勝訴確定在案。嗣抗告人提
    起再審，竟遭原審法院以抗告人未遵守再審之不變期間為由
    ，駁回抗告人之再審。惟抗告人係自民國97年3 月17日始取
    得相對人信用卡申請書、簡易通信貸款申請書（下合稱系爭
    申請書），而確認遭人偽造，則提起再審之不變期間自應由
    該日起算。原審未察，自有違誤。爰提起抗告，求予廢棄原
    裁定，更為裁定云云。
三、本件抗告人固主張迄至97年3 月17日始取得系爭申請書，而
    確認遭人偽造云云。然查，抗告人早於95年9 月間即以系爭
    申請書遭偽造乙節，委託廣理法律事務所顏光嵐律師、董晴
    嵐律師發函相對人，指陳系爭申請書係遭訴外人游淑媄偽造
    ，並冒用辦理信用卡及信用貸款，再於同年9 月18日以上開
    事由對游淑媄提出刑事告訴等情，有上開事務所95年9 月14
    日95廣法字第89號函文、刑事告訴狀附於原審卷宗可稽。已
    徵抗告人早於95年9 月間即已知悉系爭申請書係遭人偽造甚
    明。則其主張迄至97年3 月17日始確認遭人偽造，應自該日
    起算再審之不變期間，顯屬誤會，無足採取。本件抗告人提
    起再審之訴，既逾30日之不變期間，其再審之訴即非合法，
    應予駁回。原審駁回其再審之訴，核無不合。抗告意旨指摘
    不當，求予廢棄，為無理由，應予駁回。又抗告意旨另稱：
    上開確定判決所寄送之抗告人地址雖為戶籍地址，惟抗告人
    並未居住該處，故不知有該訴訟乙節，惟此與抗告人是否遵
    守再審不變期間之規定無涉，爰不予論述，附此敘明。
四、依民事訴訟法第495 條之1 第1 項、第449 條第1 項、第95
    條、第78條，裁定如主文。
中    華    民    國    97    年    12    月    26    日
                  民事第二庭  審判長法  官  朱漢寶
                                    法  官  陳雯珊
                                    法  官  黃呈熹
以上正本係照原本作成。
本裁定不得抗告。
中    華    民    國    97    年    12    月    26    日
                                    書記官  傅美蓮


司法院資訊處製作；財團法人民間司法改革基金會備份。
